# 企业合并取得的使用权资产和租赁负债

提问人：cpab 时间：2021-06-16 21:28:13
国际会计准则 16 号租赁结论基础：BC297 国际会计准则理事会考虑是否应要求收购方遵循《国际财务报告准则第 3 号-企业合并》中的一般原则，并按收购日的公允价值计量被收购方的使用权资产和租赁负债。然面，国际会计准则理事会认为，以公允价值计量租赁资产和租赁负债有关的成本可能高于收益。因为获得公允价值信息可能较为困难，因而成本较高。国际会计准则理事会还注意到，若被收购方是承租人，则《国际财务报告准则第 3 号》中计量租赁资产和租赁负债的规定（已根据《国际财务报准则第 16 号》进行修订）将要求在收购日确认租赁的账面净额，该金额接近租赁的当日公允价值。请教： 1 、 此是否理解为合并日被收购方承租人的使用权资产、租赁负债的公允价值评估师需重新计算。租赁负债的公允价值为剩余租赁期内租赁付款额的折现值。折现率重新计算为剩余租赁期内增量的借款利率。租赁负债公允价值相对账面价值的调整金额计入使用权资产，对吗？ 2 、 我国企业合并是否也按上述规定进行处理。谢谢！

回答人：chenyiwei
1 、可以这样理解。即，在一项非同一控制下合并中，对于被购买方在购买日已存在的租赁，视同在购买日新签订一项租约，并于同日开始执行，据此进行使用权资产和租赁负债的初始确认。
2 、虽然企业会计准则尚未明确作出修改，但也应参照执行。
参考：IFRS 16附录D：对IFRS 3的对应修订
Leases in which the acquiree is the lessee
28A The acquirer shall recognise right-of-use assets and lease liabilities for leases identified in accordance with IFRS 16 in which the acquiree is the lessee. The acquirer is not required to recognise right-of-use assets and lease liabilities for:
(a) leases for which the lease term (as defined in IFRS 16) ends within 12 months of the acquisition date; or (b) leases for which the underlying asset is of low value (as described in paragraphs B3-B8 of IFRS 16). 28B The acquirer shall measure the lease liability at the present value of the remaining lease payments (as defined in IFRS 16) as if the acquired lease were a new lease at the acquisition date. The acquirer shall measure the right-of-use asset at the same amount as the lease liability, adjusted to reflect favourable or unfavourable terms of the lease when compared with market terms.